臺灣士林地方法院民事裁定
111年度小上字第74號
上  訴  人  彭國慶


被  上訴人  侯春藤
上列當事人間侵權行為損害賠償（交通）事件，上訴人對於中華
民國111年3月15日本院士林簡易庭111年度士小字第397號第一審
小額民事判決提起上訴，本院裁定如下：
    主  文
上訴駁回。
第二審訴訟費用新臺幣壹仟伍佰元由上訴人負擔。
    理  由
一、按對於小額程序第一審裁判之上訴，非以其違背法令為理由
    ，不得為之；又其上訴狀內應記載上訴理由，表明下列各款
    事項：㈠原判決所違背之法令及其具體內容。㈡依訴訟資料可
    認為原判決有違背法令之具體事實，民事訴訟法第436條之2
    4第2項、第436條之25分別定有明文。另依民事訴訟法第436
    條之32第2項準用第468條、第469條第1款至第5款之規定，
    判決不適用法規或適用不當者，為違背法令；判決有第469
    條第1款至第5款情形之一者，為當然違背法令。是當事人以
    小額訴訟程序之第一審判決違背法令為理由提起上訴時，就
    原判決如何不適用法規或適用法規不當，其上訴狀或理由書
    應有具體之指摘，並揭示該法規之條項或其內容；如依民事
    訴訟法第469條第1款至第5款所列各款事由提起上訴者，其
    上訴狀或理由書應揭示合於該條款之事實，若小額訴訟程序
    上訴人之上訴狀或理由書未依上述方法表明者，自難認已對
    原判決之違背法令有具體之指摘，其上訴即不合法（最高法
    院71年度台上字第314號裁定意旨參照）。再依民事訴訟法
    第436條之32第2項準用第471條第1項、第444條第1 項之規
    定，上訴狀內未表明上訴理由者，上訴人應於提起上訴後20
    日內，提出理由書於原審法院，未提出者，毋庸命其補正，
    由原審法院以裁定駁回之；如原審法院未裁定駁回者，應由
    第二審法院以上訴不合法逕予駁回。又依民事訴訟法第436
    條之28前段規定，當事人於小額訴訟之第二審程序不得提出
    新攻擊或防禦方法。　　
二、上訴意旨略以：本件肇事路口三處監視器有清楚拍攝到被上
    訴人駕駛車輛之車型及車號，請求法院向警方調取該監視器
    影像。被上訴人將自己車牌掛在別種廠牌車上，開車撞到上
    訴人所有之車牌號碼000-0000號營業小客車（下稱系爭車輛
    ）後，因犯偽造文書罪而肇事逃逸，並企圖湮滅證據，否認
    有撞擊系爭車輛，原審判決駁回上訴人之訴，顯有違誤，為
    此，提起上訴，請求廢棄原判決等語。
三、經核上訴人請求調取監視器影像部分，係屬小額訴訟第二審
    程序所提出之新攻擊方法，依法不應准許；其餘上訴意旨內
    容，均係就原審所為事實認定、證據取捨之範疇加以爭執，
    並未具體指摘原判決如何不適用法規、或適用法規不當、或
    有民事訴訟法第469條第1款至第5款所定情事，及揭示該法
    規之條項或其內容，實難認上訴人已於上訴狀內依法表明原
    判決如何具體違背法令，故依前揭法條規定及裁定意旨，本
    件上訴未具備上訴之合法要件，其上訴為不合法，應予駁回
    。
四、末按小額訴訟之上訴程序，法院為訴訟費用之裁判時，應確
    定其費用額，民事訴訟法第436條之19第1項、第436條之32
    第1項分別定有明文。本件第二審訴訟費用額確定為新臺幣1
    ,500元，依同法第95條、第78條規定，應由敗訴之上訴人負
    擔。
五、據上論結，本件上訴為不合法，爰裁定如主文。 　　
中    華    民    國    111   年     7    月     22   日
            民事第二庭審判長  法  官  陳章榮 
                              法  官  孫曉青
                              法  官  蘇錦秀
以上正本係照原本作成。
本裁定不得抗告。
中    華    民    國    111   年    7     月    22    日
                              書記官  詹欣樺